【裁判字號】    88,訴,1445
【裁判日期】    890131
【裁判案由】    槍砲彈藥刀械管制條例
【裁判全文】
臺灣臺南地方法院刑事判決                        八十八年度訴字第一四四五號
    公  訴  人  臺灣台南地方法院檢察署檢察官
    被      告  甲○○
    選任辯護人  吳炳輝
右列被告因槍砲彈藥刀械管制條例案件，經檢察官提起公訴（八十八年度偵字第一三
七０八號），本院判決如左：
    主  文
甲○○未經許可寄藏可發射子彈具有殺傷力之改造玩具手槍，處有期徒刑壹年肆月，
併科罰金新臺幣陸萬元，罰金如易服勞役，以新臺幣玖佰元即銀元參佰元折算壹日。
緩刑參年。扣案之改造玩具手槍壹枝（槍枝管制編號0000000000，含彈匣
壹個）沒收。
    事  實
一、甲○○於民國八十八年十一月二日下午十時五分許，在台南市○○路○段五三０
    號一樓處，由其朋友綽號「阿吉」而真實年籍姓名不詳之成年男子，將所持具殺
    傷力仿 GLOCK半自動手槍製造之玩具手槍更換已貫通之土造金屬槍管改造而成之
    手槍一枝（含空彈匣一個），託付予其寄藏，甲○○遂自彼時起即未經許可而寄
    藏上開槍枝於其住處。嗣於八十八年十一月三日下午三時許，旋即為警持搜索票
    前往其住處查獲，扣得具殺傷力仿半自動手槍之改造玩具手槍一枝（含彈匣一個
    ）。
二、案經台南市警察局第六分局報請報請台灣台南地方法院檢察署檢察官偵查起訴。
    理  由
一、訊之被告對其於右開時地寄藏上揭槍枝之事實於警訊及偵審中均自白不諱，惟辯
    稱：伊不知該槍枝具有殺傷力等語。經查，上開扣案槍枝經送內政部警政署刑事
    警察局鑑定結果，認係由仿GLOCK半自動手槍製造之玩具手槍更換已貫通之土造
    金屬槍管改造而成，機械性能良好，可供擊發子彈使用，具有傷殺力，有該局八
    十八年十一月二十日刑鑑字第一二０五一六號鑑驗通知書附卷可稽。參以倘若上
    開槍枝未具殺傷力，其朋友「阿吉」又何需大費周章將之寄藏於被告處？又被告
    無故受人之託而寄藏上開槍枝焉有不存疑之理？是衡情被告應已預見上開槍枝為
    違禁物品，被告上開所辯尚難採信；此外，復有具殺傷力仿半自動手槍改造玩具
    手槍一枝（含彈匣一個）扣案可資佐證。本件事證明確，被告犯行已堪認定。
二、核被告所為，係犯槍彈藥刀械管制條例第十一條第四項未經許可持有其他可發
    射子彈具有殺傷力之各式槍罪，公訴人起訴事實為被告寄藏具有殺傷力之槍械
    ，惟起訴法條則誤載為同條例第十一條第三項之意圖供自己或他人犯罪之用而犯
    同條前二項之罪，容有未洽，附此敘明。爰審酌被告品行、犯罪之動機、目的、
    手段、犯罪所生之危害及犯罪後坦承犯行態度良好等一切情狀，量處如主文所示
    之刑，並就罰金部分諭知易服勞役之折算標法，以資懲儆。又查被告前於八十二
    年十月二十六日，雖曾因妨害自由案件，經本院判處有期徒刑六月，緩刑五年，
    惟於緩刑期滿，而緩刑未經撤銷，此有臺灣高等法院被告全國前案紀錄表在卷可
    按，是其上揭刑之宣告依刑法第七十六條之規定已失其效力，而與未曾受有期徒
    刑以上刑之宣告者同，其因一時短於思慮觸犯刑章，受此次罪刑宣告之教訓後，
    已足促其警惕，應無再犯之虞，本院認其宣告之刑以暫不執行為適當，爰併宣告
    緩刑三年，以勵自新。又按槍彈藥刀械管制條例第十九條第一項規定犯第十一
    條之罪，經判處有期徒刑者，應於刑之執行完畢或赦免後，令入勞動場所，強制
    工作，其期間為三年，惟此項規定不問對行為人有無預防治其社會危險性之必要
    ，一律宣付強制工作三年，限制其中不具社會危險性之受處分人之身體、自由部
    分其所採措施與所欲達成預防矯治之目的及所需程度，不合憲法第二十三條所定
    之比例原則，自八十七年十二月十八日司法院大法官會議著有第四七一號解釋公
    布之日起不予適用，而犯該條例第十九條第一項所列舉之罪，依個案情節符合比
    例原則部分，固應適用該條例宣告保安處分；至不合部分而應宣告保安處分者，
    則仍由法院斟酌刑法第九十條第一項規定之要件依職權為之，司法院大法官會議
    著有第四七一號解釋可資參照。查本件被告前雖因妨害自由案件，經本院判處有
    期徒刑六月，其後業已緩刑期滿未經撤銷，如前所述，該刑之宣告已失其效力，
    未曾受刑之執行，考量被告所受託寄藏之上開槍枝，並未另持有子彈，且未曾持
    前揭槍枝傷害他人，倘對其為刑之宣告，尚非不能達教化之效，應已足以矯治被
    告對社會之危險性，依其所為之前揭行為之嚴重性程度，及被告所表現之危險性
    、及對其未來行為之期待性等情節，若直接適用該條例第十九條所定，尚與憲法
    第二十三條所定之比例原則不符，是本院認被告尚無強制工作之必要，爰不另為
    強制工作之諭知，併此敘明。至於扣案之具殺傷力仿半自動手槍之改造玩具手槍
    一枝（槍枝管制編號0000000000，含彈匣一個），為違禁物，應依法
    諭知沒收。
據上論斷，應依刑事訴訟法第二百九十九條第一項前段、槍彈藥刀械管制條例第十
一條第四項、刑法第十一條前段、第七十四條第一款、第三十八條第一項第一款、第
四十二條第二項，罰金罰鍰提高標準條例第二條，判決如主文。
本案經檢察官柯怡伶到庭執行職務。
中    華    民    國      八十九    年      一        月    三十一      日
  臺灣臺南地方法院刑事第二庭
                                  法  官  林  淑  婷
右正本證明與原本無異
如不服本判決應於送達後十日內向本院提出上訴狀
                                      書記官 董  挹  棻
中    華    民    國      八十 九   年     一         月    三十一      日
附錄本案論罪科刑法條全文：
槍砲彈藥刀械管制條例第十一條第四項


司法院資訊處製作；財團法人民間司法改革基金會備份。
